# 出租设备的收入确认问题

提问人：talonsong 时间：2021-04-09 12:33:06
请教陈版：
A公司经营洗车机租赁和运营，A公司从设备生产商购买设备出租给终端用户，租赁期三年，出租时收取押金 3 万元，设备到期后用户可以选择购买设备，购买价款用押金抵付。该模式涉及以下要件：
（ 1 ）三年的租金远超设备原值（已考虑折现）
（ 2 ）如按 10 年进行折旧，三年后的设备净值远超 3 万元
（ 3 ）该设备目前只有少量到期，到期客户均选择了购买设备
（ 4 ）A公司无融资租赁资质
A公司现作为经营租赁处理，固定资产按 3 年折旧，所得说汇算清缴时做纳税调整。根据要件（ 1 ），该业务在会计上符合融资租赁的判断标准，但不符合法律上的融资租赁（无第三方），也没有融资租赁资质。
问：在考虑简便和符合准则的前提下，企业应如何进行会计处理？

回答人：chenyiwei
这种情况在会计上构成融资租赁，与A公司在法律上是否具有融资租赁的资质无关。
根据《企业会计准则第 21 号——租赁（ 2018 年修订）》第四十二条：“生产商或经销商作为出租人的融资租赁，在租赁期开始日，该出租人应当按照租赁资产公允价值与租赁收款额按市场利率折现的现值两者孰低确认收入，并按照租赁资产账面价值扣除未担保余值的现值后的余额结转销售成本。”因此这种情况应首先拆分未来合作期内将提供的单独服务（如有），对剩余的价款按照分期收款销售业务进行会计处理。